# 请教外商投资企业分红问题

提问人：jdsujinqi 时间：2011-05-12 16:22:37
各位专家,请教一个问题： 外商投资企业在决定分红后，外方如果指定另外一家境内股东收取分红款而不将此笔分红款出境，是否可以，如果可以是否有法律方面的依据？
我国在外商投资企业分红在实际支付此方面有什么具体要求？
谢谢了！！！

回答人：chenyiwei
不可以。 如果按照正常途径操作，应当是两步交易：（ 1 ）外商投资企业A将其外方股东B应得现金股利汇出境外给B；（ 2 ）B将外汇资金以股权投资、外债资金或者贸易项下资金等方式汇入境内企业C。这两步都受到外汇管理部门的监管。而现在这样操作变相规避了上述两个步骤的监管，相当于外汇资金违规滞留境内以及外汇的违规结汇，对于境内企业C而言存在套汇嫌疑。

回答人：chenyiwei
回复 藤椅 zwenz 的帖子也没有找到确定的具有针对性的法规条文。不过我认为上述理解与外汇管理法规的立法原意应当不矛盾。

回答人：chenyiwei
回复 报纸 jdsujinqi 的帖子仍有较大的法律风险（尤其是在目前严厉打击热钱流入的宏观背景下）。并且，如果今后该境外股东需要这笔钱，则接受该笔人民币的境内C企业是无法以适当的名义将其汇出境外的。